【裁判字號】    88,易,3384
【裁判日期】    900111
【裁判案由】    詐欺
【裁判全文】
台灣台南地方法院刑事判決                        八十八年度易字第三三八四號
    公  訴  人  臺灣台南地方法院檢察署檢察官
    被      告  甲○○
    選任辯護人  蔡清河
右列被告因詐欺等案件，經檢察官提起公訴（八十八年度偵字第一三０五二號），本
院判決如左：
    主  文
甲○○共同連續意圖為自己不法之所有，以詐術使人將本人之物交付，處有期徒刑陸
月。
    事  實
一、甲○○夥同乙○○（業經台灣高等法院台南分院以八十八年度上易字第一一三０
    號判決有期徒刑伍月確定）共同基於意圖為自己不法所有之概括犯意聯絡及行為
    分擔，於民國八十六年六月三日，經由不知情之楊鳳康介紹，一同至屏東縣萬巒
    鄉○○路一二四號，向丁○○、丙○佯稱欲購買檳榔回台南販賣，並推由甲○○
    交付現金新台幣（下同）二萬元予丁○○、丙○，以取信丁○○、丙○，丁○○
    、丙○乃當場交付價值四千二百四十元之檳榔予甲○○、乙○○二人。甲○○、
    乙○○二人並自八十六年六月六日起至八十六年七月八日止，推由乙○○連續多
    次以電話向丁○○、丙○訂購檳榔，丁○○、丙○二人不疑有他，陸續寄送價值
    七十七萬二千五百六十元之檳榔至台南市檳榔工會，再分別由乙○○、甲○○前
    往該工會提領，其間乙○○、甲○○二人僅再支付現金三萬元及兌現五萬元之支
    票，其餘之貨款則未支付，丁○○、丙○始知受騙。
二、案經台灣高等法院台南分院檢察署函送台灣台南地方法院檢察署檢察官偵查起訴
    。
    理  由
一、訊據被告甲○○固供承確曾於八十六年六月三日與乙○○一起至屏東縣萬巒鄉○○路一二四號，向被害人丁○○、丙○訂購買檳榔回台南販賣，亦曾於八十六年
    間至台南市檳榔工會提領檳榔等事實不諱，惟矢口否認有何詐欺犯行，辯稱八十
    六年六月三日係開車送乙○○至屏東，但並未交付二萬元予丁○○、丙○二人，
    至於八十六年間曾至台南市檳榔工會提領檳榔乙節，乃因八十六年八月間乙○○
    生產無法自己提領檳榔，伊乃代為提領，伊並未與乙○○合夥經營檳榔生意，亦
    未詐欺云云。經查：
（一）被告與乙○○合夥作檳榔生意，由不知情之楊鳳康介紹，於八十六年六月三日
      一同至屏東縣萬巒鄉○○路一二四號，向丁○○、丙○購買檳榔回台南販賣，
      並當場由被告交付現金二萬元予丁○○、丙○，並自八十六年六月三日起至同
      年七月八日止，共計向丁○○、丙○二人訂購價值七十七萬六千八百元之檳榔
      ，且分別由被告及乙○○多次前往台南市檳榔工會提領檳榔等情，業據乙○○
      於偵查中（台灣台南地方法院檢察署八十六年度偵字第一一八七七號）及本院
      另案（本院八十七年度易緝字第一六八號）審理時供認不諱（見偵查卷第四十
      頁反面、本院八十七年度易緝字第一六八號卷第二十八頁正面、第七十三頁、
      第八十頁、第八十八頁正面）。
（二）被害人丙○於台灣台南地方法院檢察署八十六年度偵字第一一八七七號偵查中
      及本院八十七年度偵緝字第一六八號審理中一再指稱乙○○有說與被告二人一
      起做檳榔生意，資本由被告出的，被告、乙○○二人與伊談買賣檳榔的事，第
      一次係由被告與乙○○一起來訂貨的等情（見台灣台南地方法院檢察署八十六
      年度偵字第一一八七七號偵查卷第七十二頁正面、本院八十七年度易緝字第一
      六八號卷第三十七頁正面）。
（三）證人楊鳳康於台灣台南地方法院檢察署八十六年度偵字第一一八七七號偵查中
      及本院八十七年度易緝字第一六八號審理中一再證稱乙○○說合夥人被告要出
      資作檳榔生意，伊就帶被告與乙○○二人去丙○的家予以介紹，當天有帶一些
      檳榔回去，被告拿二萬元現金給丙○等語（見台灣台南地方法院檢察署八十六
      年度偵字第一一八七七號偵查卷第七十一頁反面、本院八十七年度易緝字第一
      六八號卷第四十九頁正面）。
（四）按何人之間有合夥關係，並非應公告周知之事，是證人己○○、戊○○二人於
      本院審理時雖均證稱不知或未聽過被告與乙○○合夥經營檳榔生意云云（見本
      院八十九年十二月六日訊問筆錄），自不得即為被告與乙○○未曾合夥經營檳
      榔生意之推定。
（五）綜上所述，被告於八十六年間與乙○○合夥作檳榔生意，由被告出資，而由乙○○出面向丁○○、丙○訂購檳榔，且檳榔均由甲○○處理等節，自係事實。
      而被告夥同乙○○向丁○○、丙○二人所訂購價值七十七萬六千八百元之檳榔
      乙節，復有貨款明細表影本二紙及支票、退票理由單影本各三紙附於台灣台南
      方法院檢察署八十六年度偵字第一一八七七號卷可稽。是被告與乙○○向丁○○、丙○二人購買價值七十七萬六千八百元之檳榔，均已賣出，迄今卻僅支付
      十萬元予丁○○、丙○二人，被告與乙○○二人顯有共同意圖為自己不法所有
      詐欺犯意。從而，被告所辯，顯均係事後畏罪卸責之詞，不足採信。本件事證
      明確，被告與乙○○共同詐欺犯行，洵堪認定，應依法論科。
二、核被告意圖為自己不法之所有，以詐術使人將本人之物交付，所為係犯刑法第三
    百三十九條第一項之罪。被告與乙○○之間，有犯意聯絡行為分擔，均為共同正
    犯。被告先後多次詐欺犯行，時間緊接，犯罪構成要件相同，顯係基於概括犯意
    反覆為之，應依連續犯之規定論以一罪並加重其刑。爰審酌被告之素行、犯罪之
    動機、目的、手段、方法、所生之危害及犯後態度等一切情節，量處被告如主文
    所示之刑，以資懲儆。
三、據上論斷，應依刑事訴訟法第二百九十九條第一項前段，刑法第二十八條、第五
    十六條、第三百三十九條第一項，罰金罰鍰提高標準條例第一條前段，判決如主
    文。
中      華      民      國      九  十      年    一    月    十  一    日
                                    臺灣臺南地方法院刑事第四庭
                                        法  官  張  麗  娟
右正本證明與原本無異
如不服本判決，應於判決送達後十日內，向本院提出上訴狀。
                                        書記官  陳  怡  吟
中      華      民      國      九  十      年    一    月    十  一    日
附錄法條：
刑法第三百三十九條第一項
意圖為自己或第三人不法之所有，以詐術使人將本人或第三人之物交付者，處五年以
下有期徒刑、拘役或科或併科一千元以下罰金。


司法院資訊處製作；財團法人民間司法改革基金會備份。
